Config:
  hfst:
    Gen: ../../../src/generator-gt-norm.hfst
    Morph: ../../../src/analyser-gt-norm.hfst
  xerox:
    Gen: ../../../src/generator-gt-norm.xfst
    Morph: ../../../src/analyser-gt-norm.xfst
    App: lookup

Tests:



# todo:
# Proofread the gold standard (below)
# Then: run analyser, then correct.


  Noun - herneh: # Noun (14) herneh 'eng /est /fin' - full paradigm
     herneh+N+Sg+Nom: herneh
     herneh+N+Sg+Gen: herne
     herneh+N+Sg+Par: herneht
     herneh+N+Sg+Ill: [hernehe, hernede]
     herneh+N+Sg+Ine: hernen
     herneh+N+Sg+Ela: hernest
     herneh+N+Sg+All: hernele
     herneh+N+Sg+Ade: hernel
     herneh+N+Sg+Abl: hernelt
     herneh+N+Sg+Tra: hernes
     herneh+N+Sg+Ter: herneniq
     herneh+N+Sg+Abe: herneldÃ¤q
     herneh+N+Sg+Com: hernegaq
     herneh+N+Pl+Nom: herneq
     herneh+N+Pl+Gen: hernide
     herneh+N+Pl+Par: hernit
     herneh+N+Pl+Ill: hernihe
     herneh+N+Pl+Ine: hernin
     herneh+N+Pl+Ela: hernist
     herneh+N+Pl+All: hernile
     herneh+N+Pl+Ade: hernil
     herneh+N+Pl+Abl: hernilt
     herneh+N+Pl+Tra: hernis
     herneh+N+Pl+Ter: herniniq
     herneh+N+Pl+Abe: hernildÃ¤q
     herneh+N+Pl+Com: hernidegaq
